【裁判字號】    95,抗,159
【裁判日期】    951227
【裁判案由】    本票裁定
【裁判全文】
臺灣士林地方法院民事裁定               95年度抗字第159號
抗  告  人  開立工程股份有限公司
法定代理人  甲○○
抗  告  人  甲○○
            丙○○
                        4
相  對  人  中租迪和股份有限公司
法定代理人  乙○○
上列抗告人因與相對人間本票裁定事件，對於中華民國95年10月
14日本院95年度票字第19970 號裁定提起抗告，本院裁定如下：
    主  文
抗告駁回。
抗告程序費用新台幣壹仟元由抗告人連帶負擔。
    理  由
一、按執票人向本票發票人行使追索權時，得聲請法院裁定後強
    制執行，票據法第123 條定有明文。又按本票既載明免除作
    成拒絕證書，則執票人聲請裁定准予強制執行時，自毋庸提
    出已為付款提示之證據，且本票執票人依票據法第123 條規
    定向本票發票人行使追索權，聲請法院裁定准予強制執行，
    係屬非訟事件，對於此項聲請所為裁定，僅依非訟事件程序
    ，就本票形式上之要件是否具備予以審查為已足。發票人如
    主張執票人未為提示，依票據法第124 條準用同法第95條但
    書之規定，應由其負舉證之責。
二、本件相對人主張：伊執有抗告人於民國95年5月22日簽發面
    額新台幣（下同）30,773,016元並免除作成拒絕證書之本票
    1 紙，到期日為95年9月11日，詎屆期提示後，尚有票款本
    金16,942,930 元未獲清償，為此，依票據法第123 條之規
    定，聲請裁定許可強制執行等情，已據提出本票一紙為證，
    原裁定予以准許，即無不合。抗告意旨略以：系爭本票並未
    記載發票年月日，故當然無效，又相對人於系爭本票屆期時
    並未向其提示及催討，卷內亦無提示及催討之證據，原審裁
    定准許相對人強制執行之聲請，實非適法等語。惟查：系爭
    本票上已記載發票日為95年5 月22日，非如抗告人所述為空
    白，是抗告人主張系爭本票無效云云，即不可採。又相對人
    於聲請狀上即載明其於系爭本票到期日屆期時向抗告人為付
    款之提示，未獲置理等情，即已表明其已遵期提示，至抗告
    人主張相對人未提示系爭本票乙節，揆諸首揭說明，應由抗
    告人負舉證責任，抗告人就此既未舉證以實其說，原審法院
    所為許可強制執行之裁定，於法即無不合。是抗告人執此指
    摘原裁定不當，聲明廢棄，為無理由。
三、據上論結，本件抗告為無理由，依非訟事件法第46條、第21
    條第2 項、第24條第1 項，民事訴訟法第495 條之1 第1 項
    、第449 條第1 項、第95條、第85條第2項，裁定如主文。
中    華    民    國    95    年    12    月    27    日
                  民事第一庭  審判長法  官  黃小瑩
                                    法  官  洪舜帆
                                    法  官  藍雅清
上為正本證明與原本無異。
如不服本裁定，僅得於收受本裁定正本送達後10日內，以適用法
規顯有錯誤為理由，向本院提出再抗告狀（須附繕本一份及繳納
再抗告裁判費新台幣1,000 元），經本院許可後始可再抗告。
中    華    民    國    96    年     1    月    2     日
                                    書記官  黃王雅寬


司法院資訊處製作；財團法人民間司法改革基金會備份。
